# 求助陈版，关于竞拍被质押股权以及对应债权的入账核算问题

提问人：wx_5d10dbe98fbe 时间：2021-02-27 22:24:00
请教陈版：鉴于：（ 1 ）A公司为上市公司的大股东质押融资，截止去年末本息合计 10 亿元；
（ 2 ）因对方违约，现通过司法判决执行质押股权拍卖，拍卖所得资金优先偿还A公司的本息； （ 3 ） A参与竞拍并以 7 亿元价格拍得所质押股权，假设上市公司市值 20 亿，所拍得股权30%，公允市价 6 亿元。
请 教教：：拍得股拍得股 权 ，， A 公司公司 应该 如何做如何做 财务 核算核算？？ 下面下面两种两种方式中方式中哪哪一个更一个更 为 合理合理？？
（一）上述业务是作为以股抵债的债务重组或非货币交易的原则进行一揽子处理，业务实质上就是债权换为股权。
① 以债权本息 10 亿元作为长投入账价值；
② 合并时， 10 亿与可辨认公允价值的差额调整为商誉；
（二）因司法竞拍是公开的平台，按照两个独立的业务分别单独进行财务核算
① 按实际资金 7 亿元在母公司层面做长投成本，合并时与可辨认资产的公允价值的差额作为商誉（是不是 1 亿元？）；
② 7 亿元与 10 亿的差额作为债权损失或减值处理。

回答人：chenyiwei
方法（二）相对更合理。首先对于提供质押融资形成的债权，此前就应当进行减值测试和确认信用减值损失；其次参与拍卖并成交相当于以非现金资产抵偿债务，按债务重组处理。